【裁判字號】    96,上訴,5407
【裁判日期】    970619
【裁判案由】    偽造有價證券等
【裁判全文】
臺灣高等法院刑事判決                96年度上訴字第5407號
上  訴  人  臺灣臺北地方法院檢察署檢察官
被      告  乙○○
上列上訴人因被告偽造有價證券等案件，不服臺灣臺北地方法院
94年度訴字第1539號，中華民國96年11月6 日第一審判決（起訴
案號：臺灣臺北地方法院檢察署93年度偵字第12281 號），提起
上訴，本院判決如下：
    主  文
上訴駁回。
    理  由
一、本案經本院審理結果，認第一審諭知被告乙○○無罪，其認
    事用法，核無不當，應予維持，並引用原審判決書所記載之
    理由（如附件）。
二、檢察官上訴意旨略以：依臺北大眾捷運股份有限公司（下稱
    臺北捷運公司）於民國93年9月1日北捷運字第09331324100
    號函之說明，站務員得免費為旅客更改進出碼之情形僅限於
    4 種。且該公司復於95年1月5日以北捷運字第0943235100號
    函補充說明，依其規定，僅有可歸責於該公司之原因或經查
    驗旅客並無實際搭乘捷運之行為者，可免費更改進出碼外，
    大部分狀況需依實際搭乘區間以扣款之方式更改進出碼。被
    告係任職捷運公司之職員，對於上開工作規程應知之甚明。
    且以悠遊卡所具特性觀之，只要1次供1人使用，不論持卡人
    是否為同一人，均可使用，則變更悠遊卡進出碼之前，並不
    須要就持卡前往變更進出碼之人是否即為持卡使用人進行確
    認，是違背上開規則而擅自變更票卡進出碼之人，可能係就
    自己所持有使用之票卡為之，可能係就他人所持有使用之票
    卡而為他人利益而為之。前者可就票卡使用之頻率、進出站
    紀錄歸納得出，而後者須藉由違規之時間、入出站之時間及
    值班人員來作比對，始得知行為人為何人。原判決僅著眼於
    該票卡是否係由被告持有使用中，未考慮被告可能係為他人
    之利益而擅自更改進出碼之情形，且漏未審酌證人林繼業就
    前開票卡進出資料比對之方式及過程等情，而遽認被告無起
    訴書所述之犯行，顯屬違誤云云。經查：
(一)臺北捷運公司於92年12月間，發現部分悠遊卡免費更改進出
    碼之次數異常，遂由運務中心主動設計程式及參數資料，初
    步清查自92年11月14日起至同年12月14日止，針對同一張票
    卡每月免費更改進出碼超過5 次之票卡進行篩選，並由站務
    主管依票卡免費更改進出碼之車站、日期、時間核對該站值
    勤人員班表、住家及經常進出之車站，查核可能執行操作之
    人員。93年1 月份起進行全面清查，就92年1月1日起至同年
    12月14日全年度期間，將違規操作之票卡計算其全年度違規
    次數，扣除同一值班時間之重複更改進出碼次數，計算每張
    涉案票卡違規更改之次數，業經臺北捷運公司提出悠遊卡票
    使用紀錄、輪值表、查核及復核資料等資料為憑，並經證人
    即時任臺北捷運公司新中段段長林榮輝、淡南段段長甲○○
    、板橋段段長林繼業陳述在卷（原審卷三第35、36、99、14
    2 頁）。是臺北捷運公司因悠遊卡具無記名特性而無法辨識
    持卡人身分，進而確認免費更改進出碼異常之人，遂以該悠
    遊卡之使用紀錄為基礎，與該公司輪值員工之出勤時間逐一
    比對，並參酌工作地點、住居所、經常進出之車站等因素以
    人工篩檢特定悠遊卡之持卡人，進而確認悠遊卡內碼為0000
    000000號悠遊卡（下稱異常悠遊卡）之持卡人為被告，固非
    無據。惟證人安晉萱到庭證稱，篩選出來的這張卡，因是無
    記名的卡片，所以到底在誰的手上，沒有資料證明等語，堪
    認臺北捷運公司上開篩選確認過程立論基礎係以悠遊卡持卡
    人假設為臺北捷運公司內部員工，方可推論出上開結論。倘
    悠遊卡持卡人非屬臺北捷運公司內部員工，而係一般搭乘捷
    運之乘客，知悉臺北捷運公司之站務員得為旅客更改進出碼
    ，並利用站務員避免拒絕乘客要求更改進出碼引發扣款交易
    爭議而趨於寬鬆之態度下，多次適巧在被告值班時投機取巧
    、鑽營漏洞，要求更改進出碼，造成悠遊卡免費更改進出碼
    異常情況，亦非無可能，則上開結論如何排除此情況而達確
    定異常悠遊卡之持卡人確為被告或被告所認識之人，即值懷
    疑。
(二)甲○○證述，伊於92年9月16或17日至94年8月間係淡南段段
    長，被告曾在電話中告訴我，他有做變更進出碼的行為，他
    說他更改過3 次，因為他搭火車到臺北火車站，用悠遊卡從
    淡水線的閘門進來，去板南線的詢問處上班，於板南線的PA
    M機變更進出碼，伊隔天請他找我簽切結書，但他沒有來找
    伊，所以把這訊息寫在切結書上。倘依被告所說，他沒有搭
    捷運，應該不用扣款。他的說法也不是完全不相信。我曾側
    面了解被告確實是搭乘火車上下班，捷運公司站務員要上班
    時，會使用公司所配發給每人之通行證或自公務門進入捷運
    站內，但之前曾發生站務人員持通行證搭乘捷運上下班，公
    司曾下令禁止持通行證搭乘捷運上下班，被告可能怕使用通
    行證進站造成日後困擾，因此使用個人持有之悠遊卡進站。
    過了好幾天，我請被告把卡片拿出來，發現被告提供的卡片
    不是異常的卡片等語（原審卷三第102、103、調查局卷第34
    7 頁）。徵諸卷附切結書立切結書人欄空白，附記「站務員
    乙○○於12/30，23:00電話告知本人其曾擅自更改悠遊卡進
    出碼，但其皆搭火車至R13，由R13刷進再至BL7上班，於上
    班時更改（次數不多）。... 」等情（他825卷三第156頁）
    ，堪認甲○○所證非虛。以被告戶籍於91年6月11日遷入桃
    園縣八德市○○路133巷1弄2號7樓現址，有被告個人基本資
    料查詢結果電腦列印資料在卷為憑，被告自始至終均以其搭
    乘火車上班，並曾提出當時所使用之悠遊卡供甲○○查核，
    經甲○○查核確定非異常悠遊卡無訛。衡情被告提供查核之
    悠遊卡應係如其於電話中告知甲○○該卡所使用之情形，否
    則，一旦查核不符，將不攻自破，自曝犯行而無法自圓其說
    ，是被告搭乘火車上班之事實，應堪採信。又被告從桃園縣
    到臺北捷運公司臺北車站上班，最快速便捷方式即係搭乘火
    車直接到臺北火車站，則其上、下班理應無庸搭乘捷運。以
    起訴書所附異常悠遊卡之電腦交易紀錄可知，持卡人大多於
    臺北車站、新埔站間來回進出，其由新埔站進，由臺北車站
    出之時間大多於14時許，由臺北車站進，由新埔站出之時間
    大多為22時許，並有少數於同時段進、出站之方向相反之情
    形，顯然該悠遊卡之持卡人有固定搭乘捷運系統通勤之習慣
    。參酌卷附板橋火車站、新埔捷運站相關地理位置圖，可知
    板橋火車站位於台北縣縣民大道上，而新埔捷運站位於台北
    縣板橋市○○○路上，兩站間距離約1.42公里，往返兩站間
    非以交通工具連結無法迅速到達，則被告居住於桃園縣搭乘
    火車前往臺北車站，實無庸刻意搭乘火車至板橋火車站，再
    由板橋火車站利用各種交通工具轉至新埔捷運站後，由新埔
    捷運站搭乘捷運前往臺北火車站上班之理。佐以站務員上、
    下班均以電話告知副站長，並有前後班交接情形，業經甲○
    ○到庭證述無訛，以異常悠遊卡自92年6月26日至92年12 月
    12日間，有多次於被告輪值時間，該卡卻於臺北車站以外之
    車站出站之紀錄，是被告既有多次不在場證明紀錄，公訴人
    復未能證明被告有何於輪值時間竟未確實在表定車站內值勤
    之情形，則該卡是否為被告持有使用，誠屬可疑。
(三)依異常悠遊卡交易紀錄可知，在被告休假時間，有多次往返
    臺北車站、新埔站，並變更進出碼或於臺北車站變更進出碼
    之情（原判決附表編號4、5、77、78、79、90、91、114、1
    15、136、137、143、144、156、168、169、170、177、195
    、201、202、207、208、231至234）。以臺北車站為臺北捷
    運公司之大站，同時會有二位站長及六位站務員值勤，業經
    甲○○到庭陳述在卷。衡情於被告休假時間內，臺北車站尚
    有站長及其他站務員值勤，被告當無可能進入詢問處使用PA
    M 機為自己或他人變更悠遊卡進出碼之情。又如上所述，異
    常悠遊卡依其使用頻率、進出站紀錄、輪值等情形，既無從
    歸納出確實係被告所持用，且於被告休假時間內，異常悠遊
    卡仍有於臺北車站變更進出碼之情，則如何因被告任職捷運
    公司擔任站務員，對於更改進出碼工作規程知之甚明，即得
    藉由違規時間、入出站時間及值班人員，進而推論被告與異
    常悠遊卡具有特殊關係，而利用其職務上可變更進出碼之便
    圖利異常悠遊卡持卡人，此種無任何證據之推論，尚難遽信
    。
(四)至於臺北捷運公司運務部經理潭國光、新中段段長林榮輝、
    板橋段段長林繼業、淡北段段長游進俊、木柵線木柵段段長
    葉嘉文、南港線南港段段長曾朝暉、新南段段長郭松鑫、票
    務中心副主任林錦河、運務部票務中心工程員安晉萱等人所
    證，僅關於臺北捷運公司如何由票證中心核對擅自更改悠遊
    卡進出碼之站務員，並逐一詢問所屬各該段之站務員之情形
    ，因被告服務於臺北捷運公司臺北車站，屬淡南段段長甲○
    ○業務督導範圍之員工，上開證人所證均與被告是否有起訴
    書所載事實無涉。
三、綜觀卷附現存資料，以被告住所、上班地點、輪值時間等資
    料，比對臺北捷運公司所提之異常悠遊卡使用紀錄，既有多
    處不吻合情形，遑論有任何證據資料認定被告有為特定人提
    供變更進出碼之情，則被告辯稱異常悠遊卡並非伊使用或未
    為他人變更進出碼等語，尚非不可採。是公訴人所提出之證
    據尚未達到於通常一般之人均不致有所懷疑為真實之程度，
    無從使本院對於被告確實有變更儲值卡及以不正方法將虛偽
    資料輸入電腦而得財產上不法利益之行為。檢察官提起上訴
    ，並未提出其他積極證據，供本院調查審酌，仍執前詞指摘
    原判決，應認其上訴為無理由，予以駁回。
據上論斷，應依刑事訴訟法第373條、第368條，判決如主文。
本案經檢察官覃正祥到庭執行職務。
中    華    民    國    97    年     6    月    19    日
                  刑事第二庭審判長法  官  呂丹玉
                                  法  官  林恆吉
                                  法  官  李麗玲
以上正本證明與原本無異。
如不服本判決，應於收受送達後10日內向本院提出上訴書狀，其
未敘述上訴之理由者並得於提起上訴後10日內向本院補提理由書
（均須按他造當事人之人數附繕本）。
                                  書記官  廖婷璇
中    華    民    國    97    年    6     月    19    日
附件
臺灣臺北地方法院刑事判決              94年度訴字第1539號
公  訴  人  臺灣臺北地方法院檢察署檢察官
被      告  乙○○  男  32歲（民國○○年○○月○○日生）
                    身分證統一編號：Ｚ000000000號
                    住桃園縣八德市○○路133巷1弄2號7樓
上列被告因偽造有價證券等案件，經檢察官提起公訴（93年度偵
字第12281號），本院判決如下：
    主  文
乙○○無罪。
    理  由
一、公訴意旨略以：被告乙○○受僱於臺北大眾捷運股份有限公
    司（下稱臺北捷運公司），於該公司臺北車站等站擔任站務
    員之職務，負責車站設備之維護、旅客諮詢之處理、臺北智
    慧卡票證股份有限公司（下稱臺北智慧卡公司）所發行之悠
    遊卡加值與進出碼更改等工作。又悠遊卡係臺北捷運公司規
    劃之IC智慧卡電腦票證，由臺北智慧卡公司負責執行，該公
    司先向製卡廠商訂製空白悠遊卡後，再自行錄碼，將晶片號
    碼等資料錄入空白悠遊卡，於加值後可作為支付搭乘捷運票
    價使用，加值上限為新臺幣（下同）10,000元，加值方式可
    由設置於捷運車站及部分停車場之悠遊卡加值機自動加值，
    亦可由捷運車站詢問處之站務人員及貼有悠遊卡標示之便利
    商店店員進行人工加值，而加值金額應於每日結算後匯入臺
    北捷運公司，悠遊卡於加值後，即將所加值之一定金額載入
    卡上電磁紀錄內，等同於攜帶現金，故悠遊卡應屬儲值卡。
    而悠遊卡之正常使用係先進站後出站，其中「進出碼」則係
    顯示使用悠遊卡進出捷運車站狀態之代碼，在站務員售票機
    （簡稱PAM）之卡片分析功能中，進站狀態之代碼為「1」，
    出站狀態之代碼為「0」，旅客持悠遊卡進站，經由閘門面
    版感應後，該悠遊卡即留下進站紀錄，亦即呈現代碼為「1
    」之進站狀態，悠遊卡若僅完成進站感應動作，而欲重複在
    任何捷運車站進站，皆會遭閘門拒絕，旅客必須透過站務人
    員，在該站詢問處之站務員售票機更改進出碼，意即將該悠
    遊卡之進站紀錄取消，使之呈現代碼為「0」 之出站狀態；
    同理，閘門面版亦無法接受同一張悠遊卡重複出站之感應，
    同樣需要利用站務員售票機更改進出碼，方能繼續使用。而
    站務人員依規定更改悠遊卡進出碼之情況計有下列3 種情形
    ：(一)閘門設備發生問題；(二)系統發生異常狀況（含緊急狀況
    ）；(三)悠遊卡進出站時，票卡未感應或持兩張以上票卡同時
    感應等。若有前述3 種狀況之一，則旅客無法正常進、出站
    ，此時，站務人員會進行了解及對該悠遊卡以電腦分析，並
    根據旅客陳述之理由及卡片分析之結果，更改進出碼及決定
    是否需要扣款，如責任歸屬於臺北捷運公司所致，則毋需扣
    款，站務人員得以在站務員售票機顯示之應付車資欄內，輸
    入扣款金額為「0」 元；如責任歸屬於旅客，則輸入需扣款
    之金額。除上述3 種狀況外，任何人皆不得擅自更改悠遊卡
    。詎乙○○明知非有前述3 種狀況，不得擅自更改悠遊卡之
    進出碼，竟基於意圖供行使之用暨為自己不法所有之概括犯
    意，以：(一)持票卡編號為0000000000號之悠遊卡刷卡入站，
    並搭乘捷運至表列「上班捷運車站」欄內所示之車站，而未
    持悠遊卡至出口閘門處感應扣款，反至入口閘門處再為感應
    ，使該悠遊卡出現「錯誤」，復持該悠遊卡至前開車站詢問
    處之站務員售票機，將該悠遊卡放置於電腦設備感應盒上，
    按下「卡片分析」，進入「更改進出碼」畫面，於應付車資
    欄內輸入金額為「0」元（正常使用應輸入搭乘車資之金額
    ），使該悠遊卡免於被扣除該次搭乘捷運之車資；(二)所持悠
    遊卡尚未刷卡入站，即逕至出口閘門處感應，使該悠遊卡出
    現「錯誤」，復持該悠遊卡至前開上班捷運車站詢問處之站
    務員售票機，將該悠遊卡放置於電腦設備感應盒上，按下「
    卡片分析」，進入「更改進出碼」畫面，於應付車資欄內輸
    入金額為「0」元，嗣持該悠遊卡使用，不論於何站出口處
    感應並出站，均可免於被扣除該次搭乘捷運之車資等不正方
    法變造悠遊卡，連續多次輸入車資為「0」 元之虛偽資料，
    使該站務員處理機之電腦分析系統陷於錯誤，誤以為應更正
    其所持用如附表所示悠遊卡之進出碼記錄，使該悠遊卡免於
    被扣除該次搭乘捷運之車資，而藉此獲得財產上不法之利益
    （共計81次，其中臺北車站74次、新埔站5次、忠孝復興站1
    次、頂溪站1次，時間分佈為92年7月7次、同年8月10次、9
    月16次、10月11次、11月25次、12月12次）。嗣經臺北捷運
    公司發現有異，指示該公司運務部門全面清查悠遊卡電腦交
    易紀錄，並由臺北市政府政風處函送法務部調查局臺北市調
    查處調查，始循線查悉上情，因認被告涉犯刑法第201條之1
    第1項變造儲值卡、第339條之3第2項以不正方法將虛偽資料
    輸入電腦而得財產上不法利益罪嫌云云。
二、按犯罪事實應依證據認定之，無證據不得認定犯罪事實；不
    能證明被告犯罪者，應諭知無罪之判決，刑事訴訟法第154
    條第2項、第301條第1 項分別定有明文。又事實之認定，應
    憑證據，如未能發現相當證據，或證據不足以證明，自不能
    以推測或擬制之方法，以為裁判基礎（最高法院40年台上字
    第86號判例參照）。且認定犯罪事實所憑之證據，雖不以直
    接證據為限，間接證據亦包括在內，然而無論直接證據或間
    接證據，其為訴訟上之證明，須於通常一般之人均不致有所
    懷疑，而得確信其為真實之程度者，始得據為有罪之認定，
    倘其證明尚未達到此一程度，而有合理之懷疑存在而無從使
    事實審法院得有罪之確信時，即應由法院為諭知被告無罪之
    判決（最高法院76年台上字第4986號判例參照）。
三、公訴意旨認被告乙○○涉犯刑法第第201條之1變造儲值卡罪
    及同法第339條之3第2 項之以不正方法將虛偽資料輸入電腦
    而得財產上不法利益罪嫌，無非係以證人譚國光、安晉萱、
    甲○○、林繼業、林榮輝及林錦河之證述，及臺北捷運公司
    所提供之悠遊卡使用紀錄、查核及復核資料、員工輪值表、
    相關函件及勘驗筆錄等為據。
四、訊據被告乙○○堅決否認有何變更儲值卡及以不正方法將虛
    偽資料輸入電腦而得財產上不法利益之行為，辯稱伊家住桃
    園，係以搭乘火車之方式通勤至臺北車站上班，無須使用悠
    遊卡，亦未搭乘捷運，且伊均係依照臺北捷運公司之規定，
    對於旅客變更悠遊卡紀錄之要求予以從寬認定，進而以PAM
    機為提出要求之旅客變更其等所有之悠遊卡內的電磁紀錄，
    且捷運悠遊卡系統當時尚存在多種缺失及不穩定之現象，於
    未通過驗證、存有瑕疵之系統運作下所產生之電磁紀錄是否
    可信，令人懷疑等語置辯。
五、經查：
  (一)臺北捷運公司所提供之悠遊卡使用紀錄、查核及復核資料，
    係由該公司各段段長以票務中心票卡紀錄資料與值班表比對
    等情，業經證人即當時任職臺北捷運公司新中段段長之林榮
    輝證述無誤，並證稱，剛開始時，因為資料上面只有票的號
    碼，沒有人名，所以伊是用人工的方式，把票卡拿出來比對
    這段時間進出同仁是否有當班或是前後當班的情形，從那個
    地方抓出這段期間有可能會去更改的人，經過多次比對之後
    ，有某個人是重複出現，就可以特定是該人使用此票號之悠
    遊卡，另若該人之上班時間此票卡在其他車站有進出使用的
    紀錄，伊就會把他排除掉，因為如果有這種情形，因為那個
    特定的人在特定的車站值班，不可能去別的地方，有不在場
    的證明等語（見本院卷三第35-36頁） 。證人即當時任職臺
    北捷運公司淡南段段長之甲○○、板橋段段長林繼業亦均證
    稱，伊等係用票務中心的票卡的交易資料和班表去核對，如
    果票卡有更改進出碼，核對這個班是何人上的班，可能同時
    上的班有兩、三個人，就再往下一筆的變更進出碼的上班的
    人是誰，一直對到最後就只剩下一個人，再繼續往下核對，
    看這張卡變更的是否為這個人上班的時間，然後再去特定可
    能的對象等語（見本院卷三第99頁、第142頁） ，故告訴人
    即臺北捷運公司欲由無記名之悠遊卡尋找出使用該特定悠遊
    卡之人，無非係以各該票卡之使用紀錄為線索，與該公司輪
    值員工之出勤時間逐一比對，以工作地點、住居所、輪值時
    間等因素逐一篩檢悠遊卡之持卡人，是公訴人認為票卡號碼
    0000000000號悠遊卡之持卡人為被告乙○○，應係以臺北捷
    運公司所提供之悠遊卡使用紀錄、查核及復核資料、員工輪
    值表為其首要憑據。
  (二)然觀之票卡號碼0000000000號悠遊卡自92年之使用悠遊卡紀
    錄，該持卡人從92年6 月26日開始密集使用悠遊卡搭乘捷運
    （見附表項次1以下），而該卡92年6月26日至92年12月12日
    之間雖有出現於被告當時輪值之臺北車站之進站、出站、罰
    款、加值紀錄，然卻有多次於被告輪值時間，該卡卻於臺北
    車站以外之車站出站之紀錄（見項次8、9、11、24、26、29
    、31、34、42、43、55、59、61、64、67、69、75、85、88
    、94、96、102、103、107、109、110、112、122、125、13
    2、148、151、153、180、184、189、194、199、205、212
    、215、222、230、241、245）， 是被告乙○○既有上述多
    次不在場證明之紀錄，公訴人復未能證明被告乙○○有何於
    輪值時間竟未確實在表定車站內值勤之情形，則該卡是否為
    被告乙○○所持有使用，已屬可疑。且綜觀該卡之使用紀錄
    ，持卡人大多於臺北車站、新埔站間來回進出，其由新埔站
    進，由臺北車站出之時間大多於14時許，其由臺北車站進，
    由新埔站出之時間大多為22時許，並有少數於同時段進、出
    ，站之方向相反之情形，（見項次2、4、5、6、7、8、9、1
    1、13、15、16、17、18、1 9、20、21、22、23、24、26、
    28、29、30、31、32、33、3 4、35、36、37、39、40、41
    、43、44、46、47、52、56、5 7、58、60、61、62、63、6
    4、65、66、68、69、70、71、7 2、73、75、76、77、78、
    81、82、83、84、85、87、88、8 9、90、91、93、94、95
    、97、101、104、105、107、114、115、12 0、121、122、
    123、124、125、126、127、128、1 29、133、134、138、1
    39、140、141、143、144、145、146、147、14 8、150、15
    4、157、158、162、163、166、167、169、170、172、173
    、175、176、179、180、183、184、185、187、189、190、
    191、193、194、196、199、201、20 2、204、205、206、2
    07、208、212、219、220、221、222、227、228、229、230
    、231、232、233、234、235、236、237、238、241、242）
    ，顯然該悠遊卡之持卡人有固定使用此卡號之悠遊卡搭乘捷
    運系統通勤之習慣，然查，此一大致規律之通勤模式，未曾
    因被告乙○○休假及變動輪值時間而有異，顯然與一般人通
    勤規律必因其休假而中斷、因其輪值時間變動而隨之改變之
    常情有所違背，是依公訴人所提出之0000000000號悠遊卡使
    用紀錄、查核及復核資料比對臺北捷運公司之員工輪值表所
    示之被告乙○○出勤輪值紀錄，其差異甚大，吻合度亦甚低
    ，無法證明被告乙○○於此一期間持有使用該卡號悠遊卡之
    事實。
六、從而，綜合被告乙○○住所、上班地點、輪值時間等作息特
    徵，與公訴人所憑臺北捷運公司所提出之上開票號悠遊卡使
    用紀錄既多有不符之處，因此被告乙○○辯稱上開悠遊卡並
    非伊所使用等語即非不足採。公訴人所提出之證據既無法證
    明被告有何變更儲值卡及以不正方法將虛偽資料輸入電腦而
    得財產上不法利益之行為，則其訴訟上之證明尚未達到於通
    常一般之人均不致有所懷疑為真實之程度，無從使本院對於
    被告乙○○所涉之犯罪得有罪之確信，此外又查無其他積極
    證據足資證明上開被告有何公訴人所指犯行，即屬不能證明
    被告犯罪，揆諸前開法條、判例之說明，依法自應諭知被告
    乙○○無罪之判決。
據上論斷，應依刑事訴訟法第301條第1項，判決如主文。
本案經檢察官蕭方舟到庭執行職務。
中    華    民    國    96    年    11    月    6     日
                  刑事第十庭  審判長法  官  林春鈴
                                    法  官  姚念慈
                                    法  官  林柏泓
如不服本判決，應於判決送達後10日內，向本院提出上訴狀。
以上正本證明與原本無異。
                                    書記官  柯貞如
中    華    民    國    96    年    11    月    6     日


司法院資訊處製作；財團法人民間司法改革基金會備份。
